【裁判字號】    97,台非,30
【裁判日期】    970215
【裁判案由】    違反麻醉藥品管理條例等罪減刑及定應執行刑
【裁判全文】
最高法院刑事判決                九十七年度台非字第三０號
上  訴  人  最高法院檢察署檢察總長
被      告  甲○○
上列上訴人因被告違反麻醉藥品管理條例等罪減刑及定應執行之
刑案件，對於台灣高等法院高雄分院中華民國九十六年七月三十
一日確定裁定（九十六年度聲減字第一三八二號），認為部分違
法，提起非常上訴，本院判決如下：
    主  文
原裁定關於其附表編號一至四所示各罪定應執行之刑違背法令部
分撤銷。
    理  由
非常上訴理由稱：「一、按刑法第五十三條所謂數罪併罰，有二
裁判以上，依第五十一條之規定，定應執行之刑者，以二裁判以
上所宣告之數罪，均在裁判確定前所犯者為必要（最高法院三十
三年非字第一九號判例要旨參照）。又連續犯係連續數行為而犯
基本犯罪構成要件相同之數罪名，其各次數犯罪行為之行為時，
即為連續犯全部行為之行為時，故數罪併罰定其應執行刑者，須
犯罪之全部犯罪行為均在另案判決確定前，始得為之。經查，本
件被告甲○○所犯（原裁定）附表編號二之罪，其犯罪時間自八
十五年七月三日連續至八十六年九月二日止，其最後犯罪時間為
八十六年九月二日，係在（原裁定）附表編號四之罪，於八十六
年六月三十日判決確定之後，顯不合前開數罪併罰定應執行刑之
規定（以上情形，詳原裁定附表所載），乃原裁定竟就附表編號
二之罪與附表編號一、三、四之罪，合併定其應執行之刑，其裁
定自有適用法則不當之違背法令。二、案經確定，爰依刑事訴訟
法第四百四十一條、第四百四十三條提起非常上訴，以資糾正」
等語。
本院按定應執行刑之裁定，與實體科刑之判決有同等效力；此項
裁定確定後，如發現有違背法令者，自得提起非常上訴。又裁判
確定前犯數罪者，併合處罰之；數罪併罰，有二裁判以上者，依
刑法第五十一條之規定，定其應執行之刑，刑法第五十條、第五
十三條分別定有明文。是數罪併罰，有二裁判以上者，固得定其
應執行之刑，惟以於首先確定之科刑裁判確定前所犯為前提，若
其中某罪之犯罪時間已在首先確定之科刑判決確定之後，縱令係
在其次確定之科刑判決確定前，亦不合數罪併罰之規定，自無從
合併定其應執行之刑，而應併予執行。查被告甲○○所犯原裁定
附表編號二所示之罪，係自民國八十五年七月三日起至八十六年
九月二日止連續為之，其最後犯罪時間八十六年九月二日，既在
該附表中最先判決確定之編號四所示之罪，於八十六年六月三十
日判決確定之後，則該編號二所示之罪即不符合與編號一、三、
四所示三罪定應執行刑之要件，而應併執行之。原審疏未詳察，
遽依檢察官之聲請，就原裁定附表編號一至三所示三罪，於適用
中華民國九十六年罪犯減刑條例第二條第一項第三款規定減刑後
，復與該附表編號四所示不應減刑之罪，依刑法第五十一條第五
款規定，裁定定其應執行之刑，自有適用法則不當之違法。案經
確定，非常上訴意旨執以指摘，洵有理由，惟原裁定尚非不利於
被告，應由本院將原裁定關於該違背法令之部分撤銷，以資糾正
。
據上論結，應依刑事訴訟法第四百四十七條第一項第一款前段，
判決如主文。
中    華    民    國  九十七  年    二    月   十五   日
                      最高法院刑事第六庭
                          審判長法官  張  淳  淙
                                法官  劉  介  民
                                法官  張  春  福
                                法官  蔡  彩  貞
                                法官  林  俊  益
      本件正本證明與原本無異
                                      書  記  官
中    華    民    國  九十七  年    二    月  二十六  日
                                                      v


司法院資訊處製作；財團法人民間司法改革基金會備份。
